【裁判字號】    90,簡抗,12
【裁判日期】    900906
【裁判案由】    確定訴訟費用額
【裁判全文】
臺灣屏東地方法院民事裁定  九十年度簡抗字第一二號
    抗  告  人  乙○
    相  對  人  甲○○
右抗告人因確定訴訟費用額事件，對於中華民國九十年六月七日本院屏東簡易庭九十
年度屏簡聲字第一三號裁定提起抗告，本院裁定如左：
    主      文
抗告駁回。
抗告費用由抗告人負擔。
    理      由
一、抗告意旨略以：抗告人與相對人間請求損害賠償事件，經本院屏東簡易庭以八十
    九年度屏簡字第五八九號判決相對人應賠償抗告人新台幣（下同）一萬九千六百
    五十四元，及訴訟費用由相對人負擔四十一分二，從而抗告人僅獲償一萬九千六
    百五十元，卻需負擔訴訟費用四千一百四十九元，似不合理，抗告人不服該判決
    及就該判決所為確定訴訟費用額裁定，爰請求廢棄該確定訴訟費用額裁定等語。
二、經查抗告人以相對人為被告向本院起訴，請求相對人給付其四十一萬四千八百九
    十元，經本院屏東簡易庭於九十年一月二十九日以八十九年度屏簡字第五八九號
    判決相對人應給付抗告人一萬九千六百五十四元，及訴訟費用由相對人負擔四十
    一分之二，餘由抗告人負擔，此民事判決已於同年一月二十九日確定，而此民事
    件訴訟事件的裁判費為四千一百四十九元及送達郵費為一百一十二元等情，業經
    本院依職權調閱本院屏東簡易庭以八十九年度屏簡字第五八九號卷宗閱明屬實，
    堪信為真實。
三、按訴訟費用，由敗訴之當事人負擔；各當事人一部勝訴，一部訴敗訴者，各負擔
    其支出之訴訟費用，但法院得酌量情形，命兩造以比例分擔或命一造負擔，民事
    訴訟法第七十八條及第七十九條分別定有明文。查抗告人起訴請求相對人給付四
    十一萬四千八百九十元，經本院屏東簡易庭於九十年一月二十九日以八十九年度
    屏簡字第五八九號判決相對人應給付抗告人一萬九千六百五十四元，及訴訟費用
    由相對人負擔四十一分之二，餘由抗告人負擔，此民事判決已於同年一月二十九
    日確定，而此民事件訴訟事件的裁判費為四千一百四十九元及送達郵費為一百一
    十二元等情已如前述，足認抗告人勝訴部分金額與敗訴部分金額的比例約二比三
    十九，揆諸首揭規定，抗告人勝訴部分的裁判費由相對人負擔，而抗告人仍應負
    擔其敗訴部份的裁判費。又原審認上開民事訴訟事件的訟費用包括裁判費四千一
    百四十九元、送達郵費一百一十二元及確定訴訟費用額事件的程序費用一百零二
    元，總計四千三百六十三元，相對人應負擔訴訟費用額確定為二百一十三元，於
    法尚無不合，抗告人以前開抗告理由，請求本院廢棄原裁定云云，為無理由，應
    予駁回。
據上論結，本件抗告為無理由，依民事訴訟法第四百三十六條之一第三項、第四百九
十二條第一項、第九十五條、第七十八條，裁定如主文。
中      華      民      國     九十     年       九       月     六     日
                                        臺灣屏東地方法院民事第二庭
~B審判長法官  洪有川
~B法      官  柯雅惠
~B法      官  賴秀雯
右為正本，係照原本作成。
本裁定不得抗告。
~B法院書記官  滕一珍
中      華      民      國     九十     年       九      月      六     日


司法院資訊處製作；財團法人民間司法改革基金會備份。
